【裁判字號】    97,易,388
【裁判日期】    970320
【裁判案由】    詐欺
【裁判全文】
臺灣臺北地方法院刑事判決               97年度易字第388號
公  訴  人  臺灣臺北地方法院檢察署檢察官
被      告  乙○○
            丙○○
上列被告因詐欺案件，經檢察官提起公訴（96年度偵字第23857
號），本院依通常程序審理，因被告於準備程序進行中就被訴事
實為有罪之陳述，且所犯非死刑、無期徒刑、最輕本刑為三年以
上有期徒刑之罪或高等法院管轄第一審案件，經告知簡式審判程
序之旨，並聽取檢察官及被告等意見後，經本院合議庭裁定由受
命法官獨任進行簡式審判程序，本院判決如下：
    主  文
乙○○幫助共同犯詐欺取財罪，累犯，處有期徒刑月，如易科
罰金，以新台幣壹仟元折算壹日，減為有期徒刑壹月又拾伍日，
如易科罰金，以新台幣壹仟元折算壹日。
丙○○幫助共同犯詐欺取財罪，累犯，處有期徒刑月，如易科
罰金，以新台幣壹仟元折算壹日，減為有期徒刑壹月又拾伍日，
如易科罰金，以新台幣壹仟元折算壹日。
    事  實
一、乙○○前因竊盜案件，經臺灣臺中地方法院判決有期徒刑3
    月確定，甫於民國90年10月5 日執行完畢。乙○○、丙○○
    均明知將自己之金融機構帳戶提供他人使用，將可能遭詐騙
    集團利用作為犯罪工具，猶基於幫助詐欺之犯意，乙○○於
    95年7 月中旬至7 月底之間，前後二次接續在台中市台中公
    園附近之麥當勞及台中市○○路之國泰銀行，將其所有之郵
    局存摺及國泰世華銀行帳號2045****4216之存摺、金融卡及
    密碼等交付年籍不詳之詐欺集團成員；丙○○則於95年9 月
    22 日 在台北縣中和市○○路的全家便利商店將其自己之郵
    局存摺及中國信託商業銀行帳號1305****2107之存摺、金融
    卡及密碼等交付同上不詳年籍之詐欺集團成員，丙○○因之
    獲得新台幣（以下同）6000元之利益。前述詐欺集團成員隨
    即基於為自己不法所有之意圖，於95年9 月23日，以skype
    向丁○○表示缺錢花用，願與伊見面尋求幫助，為避免伊為
    警察，需進行身分查核，致丁○○陷於錯誤而匯款至甲○○
    （另行審理）所有之台新國際商業銀行帳戶，又依指示操作
    自動櫃員機而轉帳299 元至乙○○所有之國泰世華商業銀行
    帳戶，該詐諞集團成員復以丁○○損害系統，需賠償損失云
    云，致丁○○再度陷於錯誤而轉帳28983 元至上開國泰世華
    商業銀行帳戶；存款19000 元、30000 元至丙○○所有之中
    國信託銀行帳戶。嗣因丁○○察覺有異，乃報警循線查知上
    情。
二、案經臺北市政府警察局北投分局報告偵辦。
    理  由
一、訊據被告乙○○、丙○○對於上開幫助詐欺犯行坦承不諱，
    核與被害人丁○○所述相符，並有被害人丁○○匯款至被告
    二人帳戶之自動櫃員機交易明細表四張；國泰世華銀行95年
    11月16日 (95) 國世篤行字第165 號函及被告乙○○所有該
    銀行2045****4216帳戶交易查詢表；中國信託商業銀行95年
    10月12日中信銀集作000000000069號函及被告丙○○所有該
    銀行1305****2107帳戶歷史交易查詢表在卷可資佐證，事證
    明確，被告二人上開犯行應堪認定。又檢察官於起訴書除記
    載如上之犯罪事實外，另記載被害人存入被告乙○○帳戶「
    19000 元、30000 元」及存入「黃顯堂」帳戶「30000 元、
    21000 元」等，核均為誤載，應予更正。
二、核被告二人所為均係犯刑法第30條、第339 條第1 項之幫助
    詐欺取財罪。查被告乙○○前因竊盜案件，經臺灣臺中地方
    法院判決有期徒刑3 月確定，甫於民國90年10月5 日執行完
    畢，此有被告台灣高等法院前案紀錄表在卷可查，被告於執
    行完畢後五年內本罪，為累犯，應依法加重其刑。爰審酌被
    告二人明知帳戶之用途在個人理財，係重要之資金營運之工
    具，不得隨意供他人使用，且目前我國社會詐欺事件層出不
    窮，均係利用此等帳戶以遂行詐欺集團之犯行，被告竟仍幫
    助此等集團之人以為詐欺犯行，本件犯罪被告乙○○並無獲
    利，丙○○則得款6000元，及被告二人之素行、犯罪後尚能
    坦承犯行、被害人丁○○之損失款項等一切情狀，分別量處
    如主文所示之刑，並諭知易科罰金之折算標準。末查被告二
    人之犯罪時間均在96年4 月24日之前，且所犯之罪名合於中
    華民國九十六年罪犯減刑條例之規定，爰依該條例之規定，
    減其宣告刑二分之一，並諭知易科罰金之折算標準。
據上論斷，應依刑事訴訟法第299 條第1 項前段、第273 條之1
第1 項，刑法第30條、第339 條第1 項、第47條、第41條第1項
前段，刑法施行法第1 條之1 ，中華民國九十六年罪犯減刑條例
第2 條第1 項第3 款、第7 條、第9 條判決如主文。
本案經檢察官永欽到庭執行職務
中    華    民    國    97    年    3     月    20    日
                  刑事第六庭  法  官  周占春
上正本證明與原本無異。
如不服本判決，應於判決送達後10日內向本院提出上訴狀（應抄
附繕本）。告訴人或被害人如對於本判決不服者，應具備理由請
求檢察官上訴，其上訴期間之計算係以檢察官收受判決正本之日
期為準。
                               書記官 林妙穗
中    華    民    國    97    年    3     月    20    日
附錄本判決所引法條
中華民國刑法第30條
幫助他人實行犯罪行為者，為幫助犯。雖他人不知幫助之情者，
亦同。幫助犯之處罰，得按正犯之刑減輕之。
中華民國刑法第339條
意圖為自己或第三人不法之所有，以詐術使人將本人或第三人之
物交付者，處五年以下有期徒刑、拘役或科或併科一千元以下罰
金。
以前項方法得財產上不法之利益或使第三人得之者，亦同。
前二項之未遂犯罰之。


司法院資訊處製作；財團法人民間司法改革基金會備份。
